
```{r}
## code voor downloaden Amsterdam listings data ##

install.packages("tidyverse")
library(tidyverse)

urls = c('http://data.insideairbnb.com/the-netherlands/north-holland/amsterdam/2023-09-03/visualisations/listings.csv', 'http://data.insideairbnb.com/belgium/bru/brussels/2023-06-24/visualisations/listings.csv', 'http://data.insideairbnb.com/united-kingdom/england/london/2023-06-08/visualisations/listings.csv')

download.file("http://data.insideairbnb.com/the-netherlands/north-holland/amsterdam/2023-09-03/visualisations/listings.csv", "amsterdam_listings.csv")
library(tidyverse)

prototype = TRUE
n_max = Inf
if (prototype==TRUE) n_max = n_max
amsterdam_listings <- read_csv('amsterdam_listings.csv', n_max = n_max)

```


## code voor downloaden Brussel listings data hieronder ##


```
```{r}
## Code voor downloaden van data listings brussels

download.file("http://data.insideairbnb.com/belgium/bru/brussels/2023-06-24/visualisations/listings.csv", "brussels_listings.csv")
library(tidyverse)

prototype = TRUE
n_max = Inf
if (prototype==TRUE) n_max = n_max
brussels_listings <- read_csv('brussels_listings.csv', n_max = n_max)




```
```{r}

download.file("http://data.insideairbnb.com/united-kingdom/england/london/2023-06-08/visualisations/listings.csv", "london_listings.csv")
library(tidyverse)

prototype = TRUE
n_max = Inf
if (prototype==TRUE) n_max = n_max
london_listings <- read_csv('london_listings.csv', n_max = n_max)


```
```{r}
download.file("http://data.insideairbnb.com/germany/be/berlin/2023-06-22/visualisations/listings.csv", "berlin_listings.csv")
library(tidyverse)

prototype = TRUE
n_max = Inf
if (prototype==TRUE) n_max = n_max
berlin_listings <- read_csv('berlin_listings.csv', n_max = n_max)
```
```{r}
download.file("http://data.insideairbnb.com/france/ile-de-france/paris/2023-06-06/visualisations/listings.csv", "paris_listings.csv")
library(tidyverse)

prototype = TRUE
n_max = Inf
if (prototype==TRUE) n_max = n_max
paris_listings <- read_csv('paris_listings.csv', n_max = n_max)
```
```{r}

```

